【裁判字號】    95,簡上,138
【裁判日期】    950622
【裁判案由】    竊盜
【裁判全文】
臺灣臺北地方法院刑事判決             95年度簡上字第138號
上  訴  人  臺灣臺北地方法院檢察署檢察官
被      告  丙○○
                    （現因另案在臺灣臺北監獄執行中）
上列上訴人因被告竊盜案件，不服本院中華民國95年5月11日95
年度簡字第1446號第一審刑事簡易判決（聲請簡易判決處刑案號
：95年度偵字第7465號），提起上訴，本院管轄第二審之合議庭
認應適用通常審判程序，並自為第一審之判決如下︰
    主  文
原判決撤銷。
本件公訴不受理。
    理  由
一、聲請簡易判決處刑意旨略以：被告丙○○於民國93年9月間
    因竊盜案件，經臺灣臺中地方法院判處拘役50日，並於94年
    6月21日執行完畢（不構成累犯）。仍不知悔改，意圖為自
    己不法所有，於民國95年3月22日11時許，在台北縣新店市
    ○○路2號「統一超商」內，趁店員不注意之際，竊取月桂
    冠清酒一瓶（市價新台幣《下同》100元）得手後逃逸。經
    統一超商店員乙○○報警後，在台北縣新店市○○路12號前
    遭警逮捕，而查獲上情。因認被告涉犯刑法第320條第1項之
    竊盜罪嫌等語。
二、按已經提起公訴之案件，在同一法院重行起訴者，應諭知不
    受理之判決，並得不經言詞辯論為之，刑事訴訟法第303條
    第2款、第307條分別定有明文。所稱已提起公訴之案件，在
    同一法院重行起訴者，係指所訴彼此兩案為同一被告，其被
    訴之犯罪事實亦屬同一者而言，故就連續犯之犯罪事實一部
    提起公訴，依審判不可分原則，其效力及於全部，則其他部
    分自不得再行提起公訴。又檢察官聲請簡易判決處刑，與起
    訴有同一之效力（刑事訴訟法第451條第1項、第3項參照）
    ，因此，連續數行為而犯同一之罪名，則檢察官已就犯罪事
    實一部聲請簡易判決處刑，其效力及於全部，自不得就其後
    之連續犯罪事實重行起訴或聲請簡易判決處刑。
三、經查：
(一)、本件被告被訴於95年3月22日11時許，在台北縣新店市○○
    路2號「統一超商」內，趁店員不注意之際，竊取「月桂冠
    清酒」一瓶等情，固有被告之自白、證人即被害人乙○○之
    指證及臺北縣政府警察局新店分局扣押物品目錄表、贓物照
    片在卷可稽。然被告於同日晚上經檢察官釋放後，復因涉嫌
    於同年月24日凌晨4時50分許，在台北市文山區○○○路○段
    274號之「全家便利商店」內，徒手竊取店內之「百仙參茸
    藥酒」（市價49元）得手，經臺灣臺北地方法院檢察署檢察
    官偵查終結後，聲請簡易判決處刑，並於95年4月3日繫屬於
    本院（案號：95年度簡字第1078號，經改依通成程序審理，
    案號：95年度易字第802號），有臺灣臺北地方法院檢察署
    檢察官95年度速偵字第188號聲請簡易判決處刑書及臺灣高
    等法院被告前案紀錄表附卷可稽。
(二)、查本件被告被訴竊取「月桂酒」之犯行，與另案被訴竊取「
    百仙參茸藥酒」，時間間隔僅二日，時間緊接，且手段及行
    竊客體（酒類）相同，顯係基於相同目的，並觸犯犯罪構成
    要件相同之竊盜罪，應係基於概括犯意為之，有連續犯之裁
    判上一罪關係。參諸上開說明，檢察官就前案聲請簡易判決
    處刑之效力，自應及於全部，不得就本件竊取「月桂冠清酒
    」之犯行，重行向法院起訴或聲請簡易判決處刑。然檢察官
    就本件上開竊盜犯行，於偵查終結後，復向法院聲請簡易判
    決處刑，案件並於95年5月9日繫屬本院，有臺灣臺北地方法
    院檢察署檢察官95年度偵字第7465號聲請簡易判決處刑書、
    臺灣臺北地方法院檢察署95年5月9日甲○大藏95偵7465字第
    03995號函所蓋本院之收文戳記一枚足憑。參之刑事訴訟法
    第451條之1第4項第3款、第303條第2款之規定，參酌刑事訴
    訟法第451條之1第4項第3款、第452條規定之意旨，本件應
    改行適用通常程序審判，諭知不受理之判決，方屬適法。
四、惟本院原審未及審酌於此，就本件被告竊取「月桂冠清酒」
    之犯行，未改依通常程序，並諭知不受理之判決，反逕以簡
    易判決處刑，判處被告拘役五十五日，與法尚有未合。上訴
    意旨指摘原審就本件竊盜犯行，未及注意與上開先繫屬本院
    之竊盜犯行有連續犯之裁判上一罪關係，而判決有罪，判決
    適用法則不當，請求撤銷原判決，為有理由，應由本院撤銷
    改判，自為第一審之判決，並不經言詞辯論程序，逕行諭知
    不受理之判決。
據上論斷，應依刑事訴訟法第455條之1第3項、第369條第1項前
段、第364條、第452條、第303條第2款、第307條，判決如主文
。
中    華    民    國    95    年    6     月    22    日
                  刑事第一庭    審判長法  官  陳興邦
                                      法  官  林春鈴
                                      法  官  吳秋宏
以上正本證明與原本無異。
如不服本判決，應於收受判決正本後10日內，向本院提出上訴狀
。
                                      書記官  高菁菁
中    華    民    國    95    年    6     月    22    日


司法院資訊處製作；財團法人民間司法改革基金會備份。
